【裁判字號】    97,訴,118
【裁判日期】    970325
【裁判案由】    違反毒品危害防制條例
【裁判全文】
臺灣雲林地方法院刑事判決               97年度訴字第118號
公  訴  人  臺灣雲林地方法院檢察署檢察官
被      告  甲○○
上列被告因違反毒品危害防制條例案件，經檢察官提起公訴（97
年度毒偵字第24號），本院改依簡式審判程序，判決如下：
    主  文
甲○○施用第一級毒品，累犯，處有期徒刑玖月。
    事  實
一、甲○○前因施用毒品案件，經觀察、勒戒後，因無繼續施用
    毒品之傾向，於民國94年7 月8 日釋放出所，並由臺灣雲林
    地方法院檢察署檢察官以94年度毒偵字第372 號不起訴處分
    確定；又因詐欺案件，經本院斗六簡易庭以95年度六簡字第
    445 號判決判處有期徒刑6 月確定，嗣經減刑為有期徒刑3
    月確定，甫於96年9 月3 日執行完畢。詎仍不知悔改，復基
    於施用第一級毒品海洛因之犯意，於97年1 月7 日上午10時
    40分許採尿時回溯72小時內之某時，在雲林縣斗南鎮某不詳
    處所，以海洛因摻入香菸，點燃吸食煙霧之方式，施用第一
    級毒品海洛因1 次。嗣於97年1 月7 日上午8 時15分許，為
    警持本院核發之搜索票，在其位於雲林縣斗南鎮○○里○○
    路○ 段631 號居所，查獲其友人章喬棟所有之毒品海洛因1
    包（毛重3.5 公克）、注射針筒8 支及塑膠管2 支（均另扣
    押於章喬棟所涉案件），經警帶回調查，並得其同意採集尿
    液送驗，檢驗結果呈現嗎啡陽性反應，始悉上情。
二、案經雲林縣警察局斗南分局報告臺灣雲林地方法院檢察署檢
    察官偵查起訴。
    理  由
壹、程序部分：
    按被告甲○○所犯之本案犯罪，係死刑、無期徒刑、最輕本
    刑為3 年以上有期徒刑以外之罪。其於準備程序就上開被訴
    事實為有罪之陳述，經受命法官告知簡式審判程序之旨，並
    聽取其與公訴人之意見後，本院認無不得或不宜改依簡式審
    判程序進行之情事。爰依刑事訴訟法第273 條之1 第1 項、
    第284 條之1 規定，裁定由受命法官獨任進行簡式審判程序
    ，先予敘明。
貳、實體部分：
一、訊據被告甲○○對於上開犯罪事實坦承不諱；且對其所採集
    之尿液，經送篩檢後，結果呈現嗎啡陽性反應，有雲林縣警
    察局（斗南分局）毒品犯罪嫌疑人尿液採驗作業管制紀錄，
    及台灣檢驗科技股份有限公司97年1 月23日報告編號KＺ0000
    00000000號濫用藥物尿液檢驗報告各1 紙在卷可憑。足認被
    告自白與事實相符，應可採信。再被告前因施用毒品案件，
    經觀察、勒戒後，嗣因無繼續施用毒品之傾向，於94年7 月
    8 日釋放出所，並由臺灣雲林地方法院檢察署檢察官以94年
    度毒偵字第372 號不起訴處分確定一情，亦有臺灣高等法院
    被告前案紀錄表1 份在卷可稽。被告於上開觀察、勒戒執行
    釋放後，5 年內再犯本案毒品危害防制條例第10條第1 項之
    罪，自應依法追訴。本案事證明確，被告犯行堪以認定。
二、按海洛因係毒品危害防制條例第2 條第2 項第1 款所規定之
    第一級毒品，不得非法施用。核被告甲○○所為，係犯毒品
    危害防制條例第10條第1 項之施用第一級毒品罪。其為施用
    第一級毒品海洛因而持有該毒品之低度行為，為施用之高度
    行為所吸收，不另論罪。再被告前因詐欺案件，經本院斗六
    簡易庭以95年度六簡字第445 號判決判處有期徒刑6 月確定
    ，嗣經減刑為有期徒刑3 月確定，甫於96年9 月3 日執行完
    畢，有上揭臺灣高等法院被告前案紀錄表在卷可按。被告於
    上開徒刑執行完畢後，5 年以內故意再犯本件有期徒刑以上
    之罪，為累犯，應依刑法第47條第1 項規定加重其刑。按施
    用毒品行為之本質為藥物濫用、物質依賴，自殘性明顯，侵
    害性卻隱晦。基於施用毒品此一特性，毒品危害防制條例第
    10條第1 項、第2 項之刑罰，就須與同條例第20條之保安處
    分比擬觀察，而不應與一般犯罪之刑罰等量齊觀。因此，對
    被告施以相當期間之徒刑，藉以隔離毒品、戒除依賴即可，
    過度監禁之結果，徒然虛擲被告生命，並有浪費國家稅收之
    虞。爰審酌被告曾因違反肅清煙毒條例等案件，經本院以84
    年度訴字第174 號判決判處應執行有期徒刑10年1 月確定，
    於93年9 月25日假釋期滿未經撤銷，以執行完畢論；又於96
    年間，因施用第二級毒品案件，經本院以96年度易字第708
    號判決判處有期徒刑4 月確定，以及前述之詐欺罪等前科，
    有上揭臺灣高等法院被告前案紀錄表在卷可參，可見被告素
    行不佳；又被告先前已因施用毒品案件，經執行觀察、勒戒
    ，及判處徒刑，竟仍再為本次之施用毒品，顯見其毒癮程度
    嚴重，且亦未能悔改並記取教訓；惟念及施用毒品犯罪之本
    質，為戕害自我身心健康之行為，尚未嚴重破壞社會秩序或
    侵害他人權益；且被告於犯後坦承犯行，態度良好；以及被
    告之教育程度為國小肄業等犯罪之動機、目的、手段、被告
    之品行、智識程度、所生危害及犯後態度等一切情狀，量處
    如主文所示之刑。
據上論斷，應依刑事訴訟法第273 條之1 第1 項、第284 條之1
、第299 條第1 項前段，毒品危害防制條例第10條第1 項，刑法
第11條前段、第47條第1 項，判決如主文。
本案經檢察官蕭如娟到庭執行職務。
中    華    民    國    97    年    3     月    25    日
                  刑事第三庭    法  官  陳銘壎
以上正本證明與原本無異。
如不服本判決，應於判決收受後10日內，向本院提出上訴狀（須
附繕本）。
                                書記官  鍾宜津
中    華    民    國    97    年    3     月    25    日
附錄本案論罪科刑法條全文：
毒品危害防制條例第10條第1項
施用第一級毒品者，處6 月以上5 年以下有期徒刑。


司法院資訊處製作；財團法人民間司法改革基金會備份。
